【裁判字號】    95,簡上,202
【裁判日期】    950530
【裁判案由】    毒品危害防制條例
【裁判全文】
臺灣板橋地方法院刑事判決             95年度簡上字第202號
上  訴  人  臺灣板橋地方法院檢察署檢察官
被      告  甲○○
                    （另案於臺灣臺北監獄臺北分監執行中）
上列上訴人因被告違反毒品危害防制條例案件，不服本院95年度
簡字第901 號中華民國95年2 月17日第一審判決（聲請簡易判決
處刑案號：臺灣板橋地方法院檢察署95年度毒偵字第765 號），
及移送併辦（臺灣板橋地方法院檢察署95年度毒偵字第1318號、
第2164號），本院判決如下：
    主  文
原判決撤銷。
甲○○連續施用第二級毒品，處有期徒刑陸月，如易科罰金，以
佰元折算壹日。
扣案之吸食器壹組、甲基安非他命殘渣袋壹只、分裝杓壹支，均
沒收。
    事  實
一、甲○○前因施用毒品案件，經本院以94年度毒聲字第275 號
    裁定送觀察、勒戒後，認無繼續施用毒品之傾向，於民國94
    年3 月10日釋放，並經臺灣板橋地方法院檢察署檢察官以94
    年度毒偵字第1069號為不起訴處分確定。甲○○於前開觀察
    、勒戒處分執行完畢釋放後之5 年以內，又基於施用第二級
    毒品甲基安非他命之概括犯意，自94年5 月間之某日起至95
    年1 月17日為警查獲前96小時內之某時止，連續多次在臺北
    縣新莊市○○○路380 之16號居所內、臺板縣板橋市○○路
    友人住處、板橋市○○○路某旅館等處所，以吸食器內放置
    甲基安非他命粉末後燒烤吸取煙氣之方式，施用第二級毒品
    甲基安非他命（原起訴書及併案意旨書誤載為安非他命）。
    嗣先後於(一)94年8 月22日20時許，經警在臺北縣新莊市○○
    ○路380 之16號查獲，扣得吸食器1 組；及於(二)95年1 月7
    日14時許，在臺北縣館前西路213 巷7 號301 號查獲，扣得
    甲基安非他命殘渣袋1 個、分裝勺1 支。
二、案經臺北縣政府警察局新莊分局、板橋分局報請臺灣板橋地
    方法院檢察署檢察官偵查起訴及移送併辦。
    理  由
一、訊據被告甲○○坦承前揭犯罪事實不諱，且被告於94年8 月
    22日、95年1 月17日為警查獲後採尿送驗之結果，均呈安非
    他命類（甲基安非他命）陽性之反應，有臺灣檢驗科技股份
    有限公司濫用藥物尿液檢驗報告2 紙在卷為據（見95年度毒
    偵字第765 號卷第4 頁、95年度毒偵字第1318號卷第40頁）
    ，足認被告前揭自白與事實相符。而被告前因施用毒品案件
    ，經裁定送觀察、勒戒後，認無繼續施用毒品之傾向，而於
    94年3 月10日釋放，並經臺灣板橋地方法院檢察署檢察官以
    94年度毒偵字第1069號為不起訴處分確定，有臺灣高等法院
    被告前案紀錄表處分書等在卷足稽，綜上事證明確，足認被
    告於前開觀察、勒戒執行完畢後之5 年以內，再犯本件施用
    第二級毒品之犯行明確，應依法論處。
二、核被告所為，係犯毒品危害防制條例第10條第2 項之施用第
    二級毒品罪，被告持有甲基安非他命後進而施用，其持有之
    低度行為應為高度之施用行為所吸收，不另論罪。被告先後
    多次施用第二級毒品行為，時間緊接，犯罪構成要件相同，
    顯係基於概括犯意反覆實施，應依連續犯之規定論以一罪，
    並依法加重其刑。原起訴意旨僅就被告於94年5 月間至8 月
    22日止施用第二級毒品之犯行起訴，惟被告又自94年11月初
    之某日起，至95年1 月間，有多次施用第二級毒品之犯行，
    且基於概括犯意連續所為，業據論述如前，足認被告所犯連
    續施用第二級毒品罪，有起訴效力不可分之裁判上一罪關係
    ，檢察官雖僅就其中一部分起訴，本院仍應擴張併予審究。
    是原審判決就起訴部分改依簡易程序審判，惟僅就被告於94
    5 月至8 月22日間施用第二級毒品之行為論處，而未及審酌
    被告94年11月至95年1 月間其餘施用第二級毒品犯行，自有
    未恰，檢察官據以上訴，為有理由，本院應撤銷原判決自為
    審判。本院審酌被告於曾犯毒品案件獲不起訴寬典，竟不珍
    惜此改過之機會，仍繼續施用甲基安非他命不改，顯見其不
    知悔悟自制，深染毒品惡習，並衡其施用毒品之動機、目的
    、所生危害，及犯後能坦承犯行，態度良好等一切情狀，量
    處如主文所示之刑。扣案之吸食器1 組、殘渣袋1 個、分裝
    勺1 支等物，為被告所有供犯罪所用，業據其供承在卷，應
    予宣告沒收。
三、併案部分（臺灣板橋地方法院檢察署95年度毒偵字第1318號
    、第2164號），與本件起訴部分有裁判上一罪關係，本院自
    應擴張併為審判，附予敘明。
據上論斷，應依刑事訴訟法第452 條、第455 條之1 第1 項、第
3 項、第369 條第1 項前段、第364 條、第299 條第1 項前段，
毒品危害防制條例第10條第2 項，刑法第11條前段、第56條、第
38條第1 項第2 款、第41條第1 項前段，罰金罰鍰提高標準條例
第2 條，判決如主文。
本案經檢察官陳孟黎到庭執行職務。
中    華    民    國    95    年    5     月    30    日
                  刑事第十一庭  審判長法  官    徐蘭萍
                                      法  官    林淑婷
                                      法  官    林漢強
上正本證明與原本無異。
不得上訴。
                                      書記官    曾千庭
中    華    民    國    95    年    5     月    30    日
附錄本案論罪科刑所用法條全文
毒品危害防制條例第10條
施用第一級毒品者，處六月以上五年以下有期徒刑。
施用第二級毒品者，處三年以下有期徒刑。


司法院資訊處製作；財團法人民間司法改革基金會備份。
